【裁判字號】    90,易,298
【裁判日期】    901030
【裁判案由】    竊盜
【裁判全文】
臺灣花蓮地方法院刑事判決                        九十年度易字第二九八號
    公  訴  人  臺灣花蓮地方法院檢察署檢察官
    被      告  乙○○
    被      告  甲○○
    被      告  丙○○
    被      告  丁○○
右列被告因竊盜案件，經檢察官提起公訴（九十年度偵字第一三六二號），本院判決
如左︰
    主  文
乙○○、甲○○、丙○○、丁○○結夥三人以上、攜帶兇器竊盜，各處有期徒刑陸月
。如易科罰金，均以佰元折算壹日。均緩刑貳年。
圓鍬支均沒收。
    事  實
一、乙○○、甲○○、丙○○、丁○○基於意圖為自己不法所有之犯意聯絡，於民國
    九十年四月二十六日十時十分許，持客觀上足對人之生命、身體、安全構成威脅
    而具有危險性之圓鍬三支（未扣案，分別為乙○○、甲○○、丙○○所有），在
    花蓮水璉地區經花蓮縣政府公告之水璉海岸自然保護區內之海岸邊，竊取公有海
    砂約一小貨車之量，作為其等住宅廚房改建之用。
二、案經海岸巡防總局東部地區巡防局花蓮機動查緝隊移請台灣花蓮地方法院檢察署
    檢察官偵查起訴。
    理  由
一、被告於本院訊問時均坦承有在前述時地持圓鍬三支採海砂之行為不諱，惟均辯稱
    ：不知採砂為法律所禁止之行為云云。惟查：右揭事實，除被告坦承之情節外，
    尚有證人即交通部觀光局東部海岸國家風景區管理處（下稱東管處）花蓮管理站
    駐衛警察戊○○於本院訊問時結證甚詳，及會勘紀錄表、扣押單、照片附卷可稽
    。而被告竊取海砂的地點旁就立有禁止採砂之告示牌，告示牌上記載「禁止採摘
    獵捕野生動、植物及撿石行為」，有海岸巡防總局東巡局花蓮機動查緝隊九十年
    九月四日函及所附現場圖及照片在卷足憑（本院卷三一至三五頁），又被告採海
    砂之地點已經花蓮縣政府於八十七年四月九日公告表示非經主管機關許可或同意
    ，不得探採礦物或挖填土石，且上開公告意旨也多次經東管處與水璉村民開會宣
    導，有花蓮縣政府公告、會議記錄數份、東管處簽、函等可參，被告均為水璉村
    民，應無不知之理，其等上開辯詞，應係事後卸責之詞，不可採信。事證明確，
    被告犯行已可認定。
二、核被告所為，均係犯刑法第三百二十一條第一項第三款、第四款之結夥三人以上
    、攜帶兇器竊盜罪。起訴書證據並所犯法條欄內漏未論及該條第三款之攜帶兇器
    之加重條件，爰逕予補充之。爰審酌被告之乙○○、丙○○、丁○○均無前科紀
    錄，素行良好，被告甲○○曾於六十二年間有過失致死之前科紀錄，並曾於八十
    五年間因犯侵占罪，經判處罰金五千元確定，有台灣高等法院被告全國前案紀錄
    表四份在卷可稽，其等盜取海砂是為供己家中廚房修繕之用，經警查獲後已將竊
    得之海砂倒回原處（有收據、照片可證），對自然景觀及海岸資源之危害已經獲
    得彌補，暨其等之智識程度、犯罪後之態度等一切情狀，從輕量處如主文所示之
    刑，並均諭知易科罰金之折算標準。再查，被告乙○○、丙○○、丁○○前均未
    曾受有期徒刑以上刑之宣告，被告甲○○曾於六十二年間因犯過失致死罪，經本
    院判處有期徒刑六月，得易科罰金確定，於六十二年十二月十八日易科罰金執行
    完畢，五年內未曾受有期徒刑以上刑之宣告，此有前開前案紀錄表四份在卷可稽
    ，其等因一時失慮，致觸刑章，經此教訓應知所警惕，本院認對被告所處之刑以
    暫不執行為適當，爰併均宣告緩刑貳年，以啟自新。末查被告供本件犯罪所使用
    之圓鍬三支各為被告乙○○、甲○○、丙○○所有，業據其三人自承在卷可參，
    雖未扣案，但不能證明業已滅失，應依法宣告沒收。
據上論斷，應依刑事訴訟法第二百九十九條第一項前段、刑法第三百二十一條第一項
第三款、第四款、第四十一條第一項前段、第七十四條第一款、第二款、第三十八條
第一項第二款，罰金罰鍰提高標準條例第二條，判決如主文。
中      華      民      國      九十      年      十      月    三十    日
                                臺灣花蓮地方法院刑事庭
                                    法  官  楊  碧  惠
右正本證明與原本無異。
如對本判決不服，應於送達後十日內，向本院提出上訴狀。（應抄附繕本）告訴人或
被害人如對於本判決不服者，應具備理由請求檢察官上訴，其上訴期間之計算係以檢
察官收受判決正本之日期為準。
                                    法院書記官
中      華      民      國      九十      年      十一     月    一     日
附錄本判決論罪之法律條文：
刑法第三百二十一條第一項第三款、第四款：
犯竊盜罪而有左列情形之一者，處六月以上五年以下有期徒刑：
三、攜帶兇器而犯之者。
四、結夥三人以上而犯之者。


司法院資訊處製作；財團法人民間司法改革基金會備份。
